【裁判字號】    95,易,570
【裁判日期】    950929
【裁判案由】    毒品危害防制條例
【裁判全文】
臺灣板橋地方法院刑事判決               95年度易字第570號
公  訴  人  臺灣板橋地方法院檢察署檢察官
被      告  甲○○
上列被告因違反毒品危害防制條例案件，經檢察官提起公訴（九
十五年度毒偵字第八四六號）及移送併辦（九十五年度毒偵字第
二三四七號），本院依簡式審判程序，判決如下：
    主  文
甲○○連續施用第二級毒品，累犯，處有期徒壹年。
    事  實
一、甲○○前曾因施用第二級毒品甲基安非他命（下稱安非他命
    ），經本院裁定令入戒治處所施以強制戒治，於九十年四月
    十三日戒治期滿執行完畢；另因偽造貨幣案件，經本院判處
    臺灣高等法院以八十九年度上訴字第二五九三號判決、最高
    法院以八十九年度台上字第七八九三號判決判處有期徒刑三
    年四月確定，與前犯他罪合併執行，於九十四年八月十八日
    縮刑期滿執行完畢。詎猶不知悔改，於前揭強制戒治執行完
    畢釋放後五年內，另基於施用安非他命之概括犯意，自九十
    四年十二月八日某時起至九十五年一月十四日上午二時許止
    ，以三至五日施用一次之間隔，連續在臺北縣中和市○○路
    六十二巷五號一樓之住處，以將安非他命置入自製燈泡玻璃
    球吸食器內之方式吸食安非他命多次，嗣為警於九十四年十
    二月十三日二十時許，在臺北縣中和市○○路○段一八一巷
    二號經警查獲，再於九十五年一月十四日十七時二十五分許
    ，在臺北縣土城市○○路○段二三七巷十七號四樓樓梯間，
    為警查獲，均經採尿檢驗，始知上情。
二、案經臺北縣政府警察局板橋分局移送臺灣板橋地方法院檢察
    署檢察官偵查起訴及移送併辦。甲○○於準備程序進行中就
    被訴事實為有罪之陳述，經告知簡式審判程序之旨，並聽取
    當事人之意見後，本院合議庭裁定由受命法官獨任以簡式審
    判程序審理。
    理  由
一、訊據被告甲○○就上揭犯罪事實於本院審理時自白不諱，其
    於九十四年十二月十三日、九十五年一月十四日分別經警查
    獲後採集尿液鑑驗結果，均呈安非他命類陽性反應，有臺灣
    檢驗科技股份有限公司濫用藥物尿液檢驗報告鑑驗結果各一
    紙、臺北縣政府警察局板橋分局偵辦毒品危害防制條例案被
    移送者姓名暨代碼對照表、臺北市政府警察局偵辦毒品案件
    尿液檢體委驗單各一紙在卷可稽，足認被告上揭施用第二級
    毒品之自白與事實相符，堪予採信。又被告前曾因施用第二
    級毒品案件，經本院以裁定令入戒治處所強制戒治，於九十
    年四月十三日強治戒治期滿執行完畢，有臺灣高等法院被告
    前案紀錄表、全國施用毒品案件紀錄表各一件在卷可稽。從
    而，本件事證明確，被告於強制戒治執行完畢後五年內再犯
    施毒品犯行之事實，堪以認定，應依法論科。
二、被告行為後，刑法業於九十四年二月二日經總統以華總一義
    字第○九四○○○一四九○一號令修正公布，並於九十五年
    七月一日施行（下稱修正後刑法），刑法施行法第一條之一
    亦於九十五年六月十四日經總統以華總一義字第○九五○○
    ○八五一八一號令公布施行，參酌最高法院九十五年五月二
    十三日刑事庭第八次會議決議，修正後刑法第二條第一項之
    規定，係規範行為後法律變更所生新舊法律比較適用之準據
    法，於修正後刑法施行後，應適用修正後刑法第二條第一項
    之規定，為「從舊從輕」之比較。另於比較時應就罪刑有關
    之共犯、未遂犯、想像競合犯、牽連犯、連續犯、結合犯，
    以及累犯加重、自首減輕暨其他法定加減原因（如身分加減
    ）與加減比例等一切情形，本於統一性及整體性原則，綜其
    全部罪刑之結果而為比較。而被告行為後，修正後刑法第四
    十七條第一項規定「受徒刑之執行完畢，或一部之執行而赦
    免後，五年以內故意再犯有期徒刑以上之罪者，為累犯，加
    重本刑至二分之一」，與修正前刑法第四十七條規定「受有
    期徒刑之執行完畢，或受無期徒刑或有期徒刑一部之執行而
    赦免後，五年以內再犯有期徒刑以上之罪者，為累犯，加重
    本刑至二分之一」不同，而依被告之前科紀錄，無論依修正
    前後刑法第四十七條之規定均構成累犯；修正後刑法刪除第
    五十六條連續犯之規定，此項刪除雖非犯罪構成要件之變更
    ，但顯已影響行為人刑罰之法律效果，自屬法律已有變更，
    經比較新舊法結果，以被告行為時之舊法較為有利於被告。
    因之，經綜其全部罪刑之結果而為比較，以修正前刑法有利
    於被告，應一體適用修正後刑法之規定，合先敘明。核被告
    所為，係犯毒品危害防制條例第十條第二項之施用第二級毒
    品罪。其多次分別施用第二級毒品安非他命犯行，時間緊接
    ，所犯之罪名相同，顯係基於概括犯意反覆連續為之，應依
    修正前刑法連續犯之規定論以一罪，並加重其刑。其於施用
    前後持有第二級毒品安非他命之低度行為，應為施用之高度
    行為所吸收，不另論罪。被告自九十四年十二月八日某時起
    至九十五年一月十四日上午二時許止前，連續施用安非他命
    之犯行，雖未據起訴，然與本案經起訴部分有連續犯之裁判
    上一罪關係，業經論述如前，本院自應併予審論。又被告前
    曾因分別施用第二級毒品案件以及偽造貨幣案件經法院各判
    處有期徒刑七月、八月、三年四月確定，三者合併執行，甫
    於九十四年八月十八日縮刑期滿執行完畢，此有臺灣高等法
    院被告前案紀錄表一份可查，其於有期徒刑執行完畢後，五
    年之內再犯本件有期徒刑以上之罪，應依修正前刑法第四十
    七條累犯之規定，遞予加重其刑。爰審酌被告前科累累，有
    前揭臺灣高等法院被告前案紀錄表可佐，素行不佳，因施用
    毒品案件迭經受觀察、勒戒、強制戒治、刑之追訴處罰，竟
    仍不能戒除毒癮，經警查獲後釋放，嗣後猶一再施用毒品，
    再則逃匿，經通緝始到庭，顯見其缺乏戒毒自救之決心，且
    前揭刑之宣告及執行，尚未能收警惕、矯治之效，自應施以
    相當之刑罰，以期收教化之功能，兼衡其犯後於本院審理時
    自知施用毒品之事證明確，未多為無謂辯解而坦承犯行，且
    其施用毒品犯行所生危害，主要以自戕身心健康為主，對於
    他人生命、身體、財產等法益，尚未查得重大直接危害等一
    切情狀，量處如主文所示之刑，以示懲儆。
據上論斷，應依刑事訴訟法第273 條之1 第1 項、第299 條第1
項前段，毒品危害防制條例第10條第2項、第23條第2項，刑法第
2條第1項前段、第11條前段、修正前第56條、修正前第47條，判
決如主文。
本案經檢察官靳開聖到庭執行職務。
中    華    民    國    95    年    9     月    29    日
                  刑事第八庭  法  官  王偉光
以上正本證明與原本無異
如不服本判決應於送達後10日內向本院提出上訴狀
                              書記官  陳怡君
中    華    民    國    95    年    9     月    29    日
附錄本案論罪科刑法條全文：
毒品危害防制條例第十條：
施用第一級毒品者，處六月以上五年以下有期徒刑。
施用第二級毒品者，處三年以下有期徒刑。


司法院資訊處製作；財團法人民間司法改革基金會備份。
